【裁判字號】    90,易,4067
【裁判日期】    901120
【裁判案由】    毒品危害防制條例
【裁判全文】
臺灣高雄地方法院刑事判決                          九十年度易字第四六七號
    公  訴  人  臺灣高雄地方法院檢察署檢察官
    被      告  甲○○
右列被告因毒品危害防制條例案件，經檢察官提起公訴（九十年度毒偵字第三三二五
號），本院判決如左：
    主  文
甲○○施用第二級毒品，累犯，處有期徒刑陸月，如易科罰金，以佰元折算壹日。
    事  實
一、甲○○前因施用第二級毒品安非他命案件，經觀察、勒戒後，認無繼續施用毒品
    之傾向，由本署檢察官於民國八十七年九月二十一日，以八十七年度偵字第一九
    ○五八號不起訴處分確定後，復因施用第二級毒品安非他命案件，經觀察、勒戒
    後，認有繼續施用毒品之傾向，先送強制戒治，並由本署檢察官提起公訴，經臺
    灣高雄地方法院判處有期徒刑四月確定，嗣經裁定與其所犯違反電信法案件，共
    應執行有期徒刑七月，甫於九十年三月五日執行完畢。詎仍不知悔改，復於九十
    年七月十七日十四時五十分許回溯二十四小時內之某時止，在不詳地點施用第二
    級毒品安非他命，嗣為警於九十年七月十七日十四時五十分許，在高雄市○○區
    ○○路一三八號三樓之四處查獲，並扣得第二級毒品安非他命一．一公克。
二、案經高雄市政府警察局三民第二分局移送台灣高雄地方法院檢察署檢察官偵查起
    訴。
    理  由
一、訊據被告甲○○矢口否認有右開犯行，辯稱：伊只是去找朋友徐裕盛，伊並沒有
    施用安非他命云云。惟查，被告於九十年七月十七日十四時五十分許經警查獲後
    所採集之尿液經送高雄市立凱旋醫院檢驗之結果，係呈甲基安非他命陽性反應，
    此有該院煙毒尿液檢驗成績書一紙附卷可稽，而甲基安非他命經口服投與後，約
    百分之七十於二十四小時內可自尿液中排出，又其尿液內含甲基安非他命成分之
    檢出，與投與甲基安非他命的量、個人體質、檢驗儀器之精密度有關，通常採尿
    化驗是否呈陽性反應，應以投與後二十四小時內所採者為宜，此有行政院生署藥
    物食品檢驗局（80）藥檢醫字第四五二九號函可查，足徵被告確實於九十年七月
    十七日十四時五十分許，往前回溯二十四小時內某時，在不詳處所，有施用第二
    級毒品安非他命無訛，被告空言否認，不足採信。又被告前因施用毒品案件，經
    觀察、勒戒後，認無繼續施用毒品之傾向，由檢察官為不起起訴處分確定後，復
    因施用第二級毒品安非他命案件，經觀察、勒戒後，認有繼續施用毒品之傾向，
    先送強制戒治，並由檢察官提起公訴，經本院判處有期徒刑四月確定之事實，有
    本院八十八年度易字第一八九六號刑事判決及台灣高雄地方法院檢察署刑案資料
    查註紀錄表各一份在卷足憑，被告三犯施用毒品罪，事證明確，堪予認定。
二、核被告所為，係犯毒品危害防制條例第十條第二項之施用第二級毒品罪。其持有
    安非他命後，進而施用，其持有行為應被施用行為所吸收，不另論罪。查被告前
    於八十八年間因毒品危害防制條例及違反電信法案件，分別經本院判處有期徒刑
    四月、四月確定，嗣經裁定應執行有期徒刑七月，甫於九十年三月五日執行完畢
    之事實，有台灣高等法院被告全國前案紀錄表及本院八十九年度聲字第二五六六
    號刑事裁定在卷足憑，其於執行完畢後五年內再犯有期徒刑以上之本罪，為累犯
    ，依法加重其刑。爰審酌被告前因施用毒品，先後經觀察勒戒、強制戒治及法院
    判決確定後，仍不知悔改警惕，猶繼續施用毒品，顯見意志不堅，惟其犯罪係自
    戕行為等一切情狀，量處如主文所示之刑，並諭知易科罰金之折算標準，以資懲
    儆。至現場查獲之第二級毒品安非他命一．一公克，並未扣於本案，且查獲地點
    又非被告之住處，而係同時被查獲之徐裕盛住處，故本院不予宣告沒收。
三、公訴意旨雖謂被告自不詳時間起至九十年七月十七日十四時五十分許回溯二十四
    小時內之某時止，連續施用第二級毒品安非他命，然除警方於九十年七月十七日
    十四時五十分許查獲被告並採尿送驗呈甲基安非他命陽性反應外，並無其他證據
    證明被告有於另外之時間施用第二級毒品安非他命，因檢察官認與上開論罪部分
    具連續犯之關係，屬裁判上一罪，故本院不另為無罪之諭知，附此敘明。
據上論斷，應依刑事訴訟法第二百九十九條第一項前段，毒品危害防制條例第十條第
二項、第二十條第三項，刑法第十一條前段、第四十七條、第四十一條第一項，罰金
罰鍰提高標準條例第二條，判決如主文。
中      華      民      國      九十      年      十一    月    二十    日
                                  臺灣高雄地方法院刑事庭
                                      法  官    吳  宏  榮
右正本證明與原本無異。
如不服本判決，應於判決送達後十日內，向本院提出上訴狀。
                                      書記官    呂  怜  勳
中      華      民      國      九十      年      十一    月    二十    日
附錄本案論罪科刑法條：
毒品危害防制條例第十條第二項
施用第二級毒品者，處三年以下有期徒刑。


司法院資訊處製作；財團法人民間司法改革基金會備份。
